臺灣新北地方法院民事裁定
110年度家聲再字第2號
抗  告  人  呂淑皇  

上列抗告人聲請法官迴避聲請再審事件，對於中華民國111年1月
20日本院110年度家聲再字第2號裁定提起抗告，本院裁定如下：
    主    文
一、原裁定撤銷。
二、本件移送臺灣高等法院。
    理    由
壹、廢棄部分：
一、按原法院或審判長認抗告為有理由者，應撤銷或變更原裁定
　　。法官迴避之聲請，由該法官所屬法院以合議裁定之；其因
    不足法定人數不能合議者，由兼院長之法官裁定之；如並不
    能由兼院長之法官裁定者，由直接上級法院裁定之。家事事
    件法第51條準用民事訴訟法第490條第1項、第35條第1項。
二、本件抗告人聲請再審法官迴避事件，依民事訴訟法第35條第
    1 項前段規定，自應由被聲請迴避之法官所屬法院，以合議
    裁定之。本院於民國111年1月20日裁定駁回其迴避之聲請，
    然本院未以合議裁定之，尚有未洽，抗告意旨雖未指摘，惟
    本院111年1月20日裁定既有上開瑕疵，爰由本院自行撤銷原
    裁定，並裁定如主文第一項所示。
貳、更為裁定部分：
一、按民事訴訟法第五編再審程序之規定，於家事非訟事件之確
    定本案裁定準用之。次按第二審法院就該事件已為本案判決
    者，對於第一審法院之判決不得提起再審之訴；對於審級不
    同之法院就同一事件所為之判決提起再審之訴者，專屬上級
    法院合併管轄，為民事訴訟法第496條第3項及第499條第2項
    本文所明定。又訴訟之全部或一部，法院認為無管轄權者，
    依原告聲請或依職權以裁定移送於其管轄法院，同法第28條
    第1項亦規定甚明。
二、經查，再審聲請人聲請迴避事件，經本院以109年度家聲字
    第72號裁定駁回聲請，再審聲請人不服提起抗告，於民國11
    0年3月19日經臺灣高等法院以110年度家聲抗字第6號裁定駁
    回抗告，該裁定業於110年3月30日送達再審聲請人，有送達
    證書附於臺灣高等法院110年度家聲抗字第6號卷可憑。又因
    聲請迴避之本案確認不動產公同共有人事件，其訴訟標的價
    額僅新臺幣（下同）1,422,290元，按民事訴訟法第495條之
    1第2項準用第三審程序章節之規定，未逾150萬元不得再為
    抗告，而經臺灣高等法院另以110年度家聲抗字第6號裁定駁
    回再抗告。則上開聲請迴避事件既經本院109年度家聲字第
    72號及臺灣高等法院110年度家聲抗字第6號作成裁定，則再
    審聲請人對該事件所為裁定聲請再審，依前揭民事訴訟法第
    499條第2項本文規定，應專屬臺灣高等法院管轄，再審聲請
    人誤向無管轄權之本院聲請再審，顯係違誤，爰依職權將本
    件移送於該管轄法院。
三、爰裁定如主文第二項所示。
中    華    民    國   111    年     3    月     7    日
                  家事第二庭審判長法  官  李政達  
                                  法  官  廣于霙
                                  法  官  盧柏翰 
正本係照原本作成。
如不服本裁定，得於裁定送達後十日之不變期間內向本院提出抗
告狀，並應繳納裁判費新臺幣一千元。
中　　華　　民　　國　　111 　年　　3 　　月　　14　　日
                                  書記官  陳瑋杰